臺灣高雄地方法院刑事判決　　　　　　　　　　　　　九十年度易字第四○六二號
　　公　訴　人　臺灣高雄地方法院檢察署檢察官
　　被　　　告　乙○○
右列被告因竊盜案件，經檢察官提起公訴（九十年度偵字第一二四八八號），本院判
決如左：
    主  文
乙○○在車站竊盜，累犯，處有期徒刑壹年。
    事  實
一、乙○○前曾於民國八十三年間因犯詐欺、賭博等罪，迭經臺灣臺北地方法院及臺
    灣臺中地方法院經法院分別判處有期徒刑一年及三月確定，嗣經臺灣臺中地方法
    院裁定應執行有期徒刑一年二月確定，並於八十五年十一月二十八日縮短刑期假
    釋出監，刑期至八十五年十二月四日屆滿以已執行論。詎料，猶仍不知悔改，復
    意圖為自己不法之所有，於九十年六月二十九日下午六時三十五分許，在高雄市
    三民區○○○路七號高雄市公共汽車站，適有司機丙○○駕駛牌照號碼ＸＡ—○○五號公共汽車正，在該公共汽車站內等待乘客上下車時，乙○○即藉口欲搭乘
    五十二號公共汽車而插隊上車，並於公共汽車前車門處詢問司機丙○○行車路線
    後，佯稱搭錯車而欲下車之際，在該公共汽車階梯上，竟利用下車與後方欲上車
    之乘客甲○○交會擠壓之際，乘機扒竊正欲上車之乘客甲○○所有放置於左褲口
    袋內之皮包乙只（內有新臺幣二千八百元、信用卡、提款卡、身分證、駕駛執照
    等物），得手後，迅將該只皮包丟放在該公共汽車前車門附近座椅下方，為甲○○及丙○○當場發覺並下車欲與乙○○至警察局說明，未料，乙○○見狀心虛逃
    逸而擬跑步穿越建國三路之際，適有丁○○騎乘牌照號碼ＷＸＧ—六八七號重型
    機車自高雄火車站由北往南方向行駛，途經與建國三路之交岔路口，右轉彎由東
    往西方直行，行經該處，因猝不及防而正面撞倒跑步穿越建國三路之乙○○，旋
    即為警當場查獲。
二、案經黃文雄訴由高雄市警察局三民第一分局報請臺灣高雄地方法院檢察署檢察官
    偵查起訴。
    理  由
一、訊據被告乙○○矢口否認有任何竊盜犯行，辯稱：渠欲搭車找朋友，並未竊取甲○○之皮包；渠有早上晨跑習慣，因住屋在對面，欲跑回家；渠問公車司機有無
    到中山路中山體育場，司機說沒有，渠就下車，不知道後方有人追渠；渠不認識
    字，不知道公車幾號云云。惟查，右揭事實業經告訴人甲○○於警偵訊中指訴綦
    詳，核與證人丙○○、丁○○分別於警詢、偵查或本院審理中陳述或證述情節相
    符，並有扣押證明筆錄（收據）、領結各乙紙及贓物照片一幀在卷可稽。參以證
    人丙○○、丁○○咸與被告乙○○素不相識，衡情應無陷害被告之動機，其等證
    詞當無不可採之理。矧以，被告於警詢中供稱︰渠欲搭公車至瑞城舞廳云云；又
    於檢察官聲請羈押時，經本院訊問中供稱︰欲搭乘一○○號公車去瑞城舞廳對面
    找朋友云云；復於九十一年三月十四日及同年四月九日本院審理中到庭分別供稱
    ︰渠欲搭車至中山路中山體育場云云，而佐以證人丙○○於警偵訊及本院審理中
    均供證︰被告乃詢問行車路線是否有至鹽埕區等語甚明，渠之供述除前後顯有不
    一致外，尚與事實顯不相符；且本案發生時間為下午六時三十五分許，被告竟辯
    稱︰渠有早上晨跑習慣云云，殊有臨訟畏罪情虛之虞。此外，告訴人甲○○於發
    現皮包失竊時下車約同被告乙○○到警察局理論，被告乙○○竟迅速逃跑穿越建
    國三路，益證渠有犯後心虛之情。綜上，被告上開所辯，應係事後圖卸刑責飾詞
    ，不足採信，是本案事證已臻明確，被告犯行洵堪認定，應予依法論科。
二、查被告乙○○在高雄市○○○路高雄市公共汽車站內等待乘客上下車之公共汽車
    上，竊得告訴人財物，核渠所為，係犯刑法第三百二十一條第一項第六款之在車
    站竊盜之加重竊盜罪。公訴意旨認被告應依刑法第三百二十條第一項之普通竊盜
    罪處斷，容有誤會，惟起訴之基本社會事實同一，爰依法變更起訴法條，併予敘
    明。又被告乙○○前曾於八十三年間因犯詐欺、賭博等罪，迭經臺灣臺北地方法
    院及臺灣臺中地方法院經法院分別判處有期徒刑一年及三月確定，嗣經臺灣臺中
    地方法院裁定應執行有期徒刑一年二月確定，並於八十五年十一月二十八日縮短
    刑期假釋出監，刑期至八十五年十二月四日屆滿以已執行論，此有臺灣高雄地方
    法院檢察署刑案資料查註紀錄表及臺灣高等法院被告全國前案紀錄表各乙份在卷
    可按，渠前受有期徒刑執行完畢，於五年以內再犯本案（九十年六月二十九日）
    最重本刑為有期徒刑以上之罪，為累犯，應依刑法第四十七條之規定，加重其刑
    。爰審酌被告素行不端，有前揭臺灣高雄地方法院檢察署刑案資料查註紀錄表及
    臺灣高等法院被告全國前案紀錄表各乙份在卷可徵，犯罪後猶飾詞圖卸，顯無悔
    意，又斟酌渠犯罪之手段、所生危害及告訴人已悉數領回失竊之物等一切情狀，
    量處如主文所示之刑。
據上論斷，應依刑事訴訟法第二百九十九條第一項前段、第三百條，刑法第三百二十
一條第一項第六款、第四十七條，判決如主文。
中      華      民      國    九十一    年      四      月    二十三    日
                                  臺灣高雄地方法院刑事第二庭
                                      法  官  劉  定  安
右正本證明與原本無異。
如不服本判決，應於判決送達後十日內，向本院提出上訴狀。
                                      書記官  歐  文  政
中    華    民    國      九十一      年      四      月      二十四    日
附錄本案論罪科刑法條全文︰
中華民國刑法第三百二十一條第一項第六款
犯竊盜罪而有左列情形之一者，處六月以上五年以下有期徒刑：
六  在車站或埠頭而犯之者。
